臺灣高等法院刑事判決
110年度上易字第796號
上  訴  人  
即  被  告  林俊榮



上列上訴人因侵占案件，不服臺灣宜蘭地方法院109年度易字第5
87號，中華民國110年2月17日第一審判決（起訴案號：臺灣宜蘭
地方檢察署109年度偵緝字第320號），提起上訴，本院判決如下
：
    主  文
上訴駁回。
    事  實
一、林俊榮自民國109年4月30日起，在址設宜蘭縣○○鄉○○路000
    號胡哲偉經營之「台灣口香糖檳榔攤」擔任店員，負責販售
    檳榔、保管當日營收及店內零用金等工作，為從事業務之人
    ，詎其竟意圖為自己不法之所有，基於業務侵占之犯意，於
    109年5月25日9時40分許，在上址店內，利用職務之便，取
    走放置在店內由其保管之營收及零用金共新臺幣（下同）7,
    600元，予以侵占入己。嗣經胡哲偉觀看店內監視器發覺有
    異，委由其女友李玉婷報警處理，始循線查知上情。
二、案經胡哲偉委由李玉婷訴由宜蘭縣政府警察局羅東分局報告
    臺灣宜蘭地方檢察署檢察官偵查起訴。
    理  由
壹、證據能力部分：
一、按被告以外之人（包括證人、鑑定人、告訴人、被害人及共
    同被告等）於審判外之陳述雖不符刑事訴訟法第159 條之1 
    至之4 等四條之規定，然經當事人於審判程序同意作為證據
    ，法院審酌該言詞陳述或書面陳述作成時之情況，認為適當
    者，亦得為證據；當事人、代理人或辯護人於法院調查證據
    時，知有刑事訴訟法第159 條第1 項不得為證據之情形，而
    未於言詞辯論終結前聲明異議者，視為有前項之同意，同法
    第159 條之5 定有明文。立法意旨在於傳聞證據未經當事人
    之反對詰問予以核實，原則上先予排除。惟若當事人已放棄
    反對詰問權，於審判程序中表明同意該等傳聞證據可作為證
    據；或於言詞辯論終結前未聲明異議，基於尊重當事人對傳
    聞證據之處分權，及證據資料愈豐富，愈有助於真實發見之
    理念，且強化言詞辯論主義，使訴訟程序得以順暢進行，上
    開傳聞證據亦均具有證據能力。查本件以下所引用之被告以
    外之人於審判外之供述證據，因檢察官、上訴人即被告林俊
    榮（下稱被告）於本院準備程序及審判程序時對其證據能力
    均表示沒意見（見本院卷第118、136頁），且迄至言詞辯論
    終結前均未聲明異議，而本院審酌上開供述證據資料製作時
    之情況，無不當取供及證明力明顯過低之瑕疵，認以之作為
    證據應屬適當，揆諸前開規定，本院亦認為均應有證據能力
    。
二、另本院以下援引之其餘非供述證據資料，檢察官、被告於本
    院準備程序及審判程序時對其證據能力均表示沒意見（見本
    院卷第118至119、137頁），且其中關於刑事訴訟法第164 
    條第2 項規定，證物如為文書部分，係屬證物範圍。該等可
    為證據之文書，已經依法踐行調查證據之程序，即提示或告
    以要旨，自具有證據能力，併此敘明。
貳、實體部分：
一、認定犯罪事實之理由與依據：
(一)上開事實，業據被告於警詢、偵查、原審及本院審理中坦承
    不諱(見警卷第1至3頁，109年度偵緝字第320號卷【下稱偵
    緝卷】第7至8、23頁，原審卷第35至36、47至50、59至63頁
    ，本院卷第118至119、136、138頁)，核與證人即告訴代理
    人李玉婷於警詢中指述情節相符(見警卷第4至7頁)，並有被
    告與告訴人胡哲偉之臉書對話截圖1紙、上址店內監視錄影
    畫面截圖2張在卷可稽（見警卷第10至11頁），是被告上開
    任意性自白與事實相符，應堪採信。
(二)從而，本案事證明確，被告上開業務侵占犯行，足堪認定，
    應予依法論科。
二、論罪部分：
    核被告所為，係犯刑法第336條第2項之業務侵占罪。
三、駁回上訴之理由：
(一)原審以被告業務侵占犯行，事證明確，適用刑法第336條第2
    項、第41條第1項前段、第38條之1第1項前段、第3項，刑法
    施行法第1條之1第1項等規定，審酌被告被告利用職務上之
    機會侵占其為告訴人保管之財物，未知尊重他人財產法益，
    罔顧職場信賴與倫理，所為殊值非難，考量被告侵占之財物
    為現金7,600元，犯後迄未與告訴人達成和解並賠償告訴人
    之損害，犯罪所生損害未經彌補，惟念被告犯後尚知坦承犯
    行，並衡酌其於警詢及原審審理中自陳入監前從事機車修理
    工作、家庭經濟狀況勉持，及依卷附個人基本資料查詢結果
    所示高職肄業（見警卷第9頁）之智識程度等一切情狀，量
    處如原判決主文所示之刑，並諭知如易科罰金之折算標準；
    並敘明被告於本案侵占之現金7,600元，為被告之犯罪所得
    ，爰依刑法第38條之1第1項前段規定宣告沒收，且因未經扣
    案，併依同法第3項之規定，宣告於全部或一部不能沒收或
    不宜執行沒收時，追徵其價額。經核認事用法均無不合，量
    刑亦甚妥適。
(二)被告提起上訴，上訴理由主張：原審量刑過重，請求從輕 
    量刑云云(見本院卷第118、136、138頁)。惟查，按量刑之
    輕重，屬於為裁判之法院得依職權自由裁量之事項，苟其量
    刑已以行為人之責任為基礎，並斟酌刑法第57條所列一切情
    狀，在法定刑度內，酌量科刑，如無偏執一端，致明顯輕重
    失衡情形，不得遽指為不當或違法。查本件原判決已審酌刑
    法第57條所定科刑應審酌事項，在法定刑度範圍內予以科刑
    ，難認有何輕重失衡情形，另按量刑輕重係屬事實審法院得
    依職權自由裁量之事項，本件原審量刑已斟酌被告犯罪情節
    、手段、所生危害、迄今未與告訴人達成和解等犯罪後態度
    及被告之智識等一切情狀，而為刑之量定，既未逾越法定刑
    度，亦無濫用自由裁量權限或違反比例原則，其量刑自屬妥
    適，而無被告上訴意旨所指之顯然失出或有失衡平情事。是
    本件被告上訴，為無理由，應予駁回。　
據上論斷，應依刑事訴訟法第368條，判決如主文。
本案經檢察官黃明正提起公訴，檢察官張秋雲到庭執行職務。
中　　華　　民　　國　  110    年　 12  　月　　14　　日
                  刑事第一庭　審判長法　官  周煙平
　　　　　　　　　　　　　　　　　　法　官  連育群
　　　　　　　　　　　　　　　　　　法　官  吳炳桂　
以上正本證明與原本無異。
不得上訴。
                                    書記官  吳芝嘉
中　　華　　民　　國　　110 　年　　12　　月　　14　　日
附錄本案論罪科刑法條全文：
中華民國刑法第336條
對於公務上或因公益所持有之物，犯前條第1項之罪者，處1年以
上7年以下有期徒刑，得併科15萬元以下罰金。
對於業務上所持有之物，犯前條第1項之罪者，處6月以上5年以
下有期徒刑，得併科9萬元以下罰金。
前二項之未遂犯罰之。